---
title: "Stoke Data Reprocessed"
author: "Tracia Lauren, Albert"
date: "2025-04-15"
output: word_document
---

```{r setup, include=FALSE}
knitr::opts_chunk$set(echo = TRUE)
```

## Stroke Data
Data yang digunakan dalam penelitian ini adalah stroke data yang didapatkan dari kaggle.
Link data: https://www.kaggle.com/datasets/fedesoriano/stroke-prediction-dataset
```{r}
stroke_data = read.table(file.choose(),sep=",", header=T)
head(stroke_data)
```
variabel numerik: id, age, avg_glucose_level, bmi
variabel kategorik: gender, ever_married, work_type, Residence_type, smoking_status, hypertension, heart_disease, stroke

## 1.Univariant
### 1.1 Variabel Kategorik
Pie Chart untuk Variabel Gender

```{r}
t1 = table(stroke_data$gender)
t1
```
```{r}
pie(t1, main="Gender")
```
Di karenakan ada variable error "Other" maka other akan dihapus untuk membersihkan data.
```{r}
stroke_data <- stroke_data[stroke_data$gender != "Other", ]
t2 = table(stroke_data$gender)
pie(t2, main="Gender")

```
Pie Chart untuk Variabel Ever_Married
```{r}
t3 = table(stroke_data$ever_married)
t3

```
```{r}
t3 = table(stroke_data$ever_married)
pie(t3, main="Martial Status")
```


Bar Chart untuk Variabel Work_Type

```{r}
t4 = table(stroke_data$work_type)
t4
```
```{r}
t4 = table(stroke_data$work_type)
barplot(t4, main="Work Type")
```


Bar Chart untuk Variabel Residence_Type

```{r}
t5 = table(stroke_data$Residence_type)
t5
```
```{r}
t5 = table(stroke_data$Residence_type)
barplot(t5, main="Resident Type")
```

Pie Chart untuk Variabel Smoking_Status

```{r}
t6 = table(stroke_data$smoking_status)
t6
```
```{r}
t6 = table(stroke_data$smoking_status)
pie(t6, main="Smoking Status")
```

Walaupun berbentuk nomor, data hanya mengunakan 0 dan 1 yang dapat diartikan sebagai 0 = tidak, 1 = iya. Jadi kami menggunakan pie chart.
```{r}
t7 = table(stroke_data$hypertension)
t7
```

```{r}
t7 = table(stroke_data$hypertension)
pie(t7,main="Hypertension")
```

Pie Chart Heart Disease 
Walaupun berbentuk nomor, data hanya mengunakan 0 dan 1 yang dapat diartikan sebagai 0 = tidak, 1 = iya. Jadi kami menggunakan pie chart.

```{r}
t8 = table(stroke_data$heart_disease)
t8
```
```{r}
t8 = table(stroke_data$heart_disease)
pie(t8,main="Heart Disease")
```

Pie Chart Stroke
Walaupun berbentuk nomor, data hanya mengunakan 0 dan 1 yang dapat diartikan sebagai 0 = tidak, 1 = iya. Jadi kami menggunakan pie chart.
```{r}
t9 = table(stroke_data$stroke)
t9
```


```{r}
t9 = table(stroke_data$stroke)
pie(t9,main="Stroke")
```

### 1.2 Variabel Numerik
Box Plot Age
Untuk mengecheck apakah ada outlier.

```{r}
boxplot(stroke_data$age)
```
Tidak ada outlier.

Pie Chart Hyptension


Box Plot Average Glucose Level

```{r}
boxplot(stroke_data$avg_glucose_level)
```
Terdapat banyak outlier dimulai diantara 150 dan 200, sekitar 170-an. 

Box Plot Bmi 

```{r}
stroke_data <- stroke_data[stroke_data$bmi != "N/A", ]
t20 = table(stroke_data$bmi)
boxplot(t20)
```
Terdapat sedikit masalah dikarenakan beberapa data kosong yang memunculkan N/A dalam excel, data yang menunjukan N/A di hilangkan, tidak ada outlier.



## 2. Bivariate
### 2.1 Variabel Numerik dan Varibel Numerik

Scatter Plot (age & average glucose level)

```{r}
plot(stroke_data$age, stroke_data$avg_glucose_level)
```

Scatter Plot (age & bmi)

```{r}
plot(stroke_data$age, stroke_data$bmi)
```


Scatter Plot (average glucose level & bmi)

```{r}
plot(stroke_data$avg_glucose_level, stroke_data$bmi)
```

### 2.2 Variabel Kategorik dan Variabel Kategorik
Frequency (gender & martial status)

```{r}
a1 = table(stroke_data$gender, stroke_data$ever_married)
a1
```
Bar Chart Gender & Martial Status

```{r}
barplot(a1, legend.text = c("female", "male"), main="Gender & Martial Status",beside=T)
```


Frequency (gender & work type)

```{r}
a2 = table(stroke_data$gender, stroke_data$work_type)
a2
```

Bar Chart Gender & Work Type

```{r}
barplot(a2, legend.text = c("female", "male"), main="Gender & Work Type",beside=T)
```

Frequency (gender & residence type)

```{r}
a3 = table(stroke_data$gender, stroke_data$Residence_type)
a3
```

Bar Chart Gender & Residence Type

```{r}
barplot(a3, legend.text = c("female", "male"), main="Gender & Residence Type",beside=T)
```

Frequency (gender & smoking status)

```{r}
a4 = table(stroke_data$gender, stroke_data$smoking_status)
a4
```

Bar Chart Gender & Smoking Status

```{r}
barplot(a4, legend.text = c("female", "male"), main="Gender & Smoking Status",beside=T)
```
Frequency (gender & hypertension)

```{r}
a11 = table(stroke_data$gender, stroke_data$hypertension)
a11
```

Bar Chart Gender & Smoking hypertension

```{r}
barplot(a11, legend.text = c("female", "male"), main="Gender & Hypertension",beside=T)
```
Frequency (gender & heart disease)

```{r}
a12 = table(stroke_data$gender, stroke_data$heart_disease)
a12
```

Bar Chart Gender & Heart Disease

```{r}
barplot(a12, legend.text = c("female", "male"), main="Gender & Heart Disease",beside=T)
```
Frequency (gender & stroke)

```{r}
a13 = table(stroke_data$gender, stroke_data$stroke)
a13
```

Bar Chart Gender & Stroke

```{r}
barplot(a13, legend.text = c("female", "male"), main="Gender & Stroke",beside=T)
```

Frequency (martial status & work type)

```{r}
a5 = table(stroke_data$ever_married, stroke_data$work_type)
a5
```

Bar Chart Martial Status & Work Type

```{r}
barplot(a5, legend.text = c("No", "Yes"), main="Martial Status & Work Type",beside=T)
```

Frequency (martial status & residence type)

```{r}
a6 = table(stroke_data$ever_married, stroke_data$Residence_type)
a6
```

Bar Chart Martial Status & Residence Type

```{r}
barplot(a6, legend.text = c("No", "Yes"), main="Martial Status & Residence Type",beside=T)
```

Frequency (martial status & smoking status)

```{r}
a7 = table(stroke_data$ever_married, stroke_data$smoking_status)
a7
```

Bar Chart Martial Status & Smoking Status

```{r}
barplot(a7, legend.text = c("No", "Yes"), main="Martial Status & Smoking Status",beside=T)
```

Frequency (martial status & hypertension)

```{r}
a14 = table(stroke_data$ever_married, stroke_data$hypertension)
a14
```

Bar Chart Martial Status & Hypertension

```{r}
barplot(a14, legend.text = c("No", "Yes"), main="Martial Status & Hypertension",beside=T)
```

Frequency (martial status & heart disease)

```{r}
a15 = table(stroke_data$ever_married, stroke_data$heart_disease)
a15
```

Bar Chart Martial Status & Heart Disease

```{r}
barplot(a15, legend.text = c("No", "Yes"), main="Martial Status & Heart Disease",beside=T)
```

Frequency (martial status & stroke)

```{r}
a16 = table(stroke_data$ever_married, stroke_data$stroke)
a16
```

Bar Chart Martial Status & Stroke

```{r}
barplot(a16, legend.text = c("No", "Yes"), main="Martial Status & Stroke",beside=T)
```

Frequency (work type & residence type)

```{r}
a8 = table(stroke_data$work_type, stroke_data$Residence_type)
a8
```

Bar Chart Work Type & Residence Type

```{r}
barplot(a8, legend.text = c("Children", "Govt_job", "Never_worked", "Private", "Self_employed"), main="Work Type & Residence Type",beside=T)
```

Frequency (work type & smoking status)

```{r}
a9 = table(stroke_data$work_type, stroke_data$smoking_status)
a9
```

Bar Chart Work Type & Smoking Status
```{r}
barplot(a9, legend.text = c("Children", "Govt_job", "Never_worked", "Private", "Self_employed"), main="Work Type & Smoking Status",beside=T)
```

Frequency (work type & hypertension)

```{r}
a17 = table(stroke_data$work_type, stroke_data$hypertension)
a17
```

Bar Chart Work Type & Hypertension
```{r}
barplot(a17, legend.text = c("Children", "Govt_job", "Never_worked", "Private", "Self_employed"), main="Work Type & Hypertension",beside=T)
```


Frequency (work type & heart disease)

```{r}
a18 = table(stroke_data$work_type, stroke_data$heart_disease)
a18
```

Bar Chart Work Type & Smoking Status
```{r}
barplot(a18, legend.text = c("Children", "Govt_job", "Never_worked", "Private", "Self_employed"), main="Work Type & Heart Disease",beside=T)
```


Frequency (work type & stoke)

```{r}
a19 = table(stroke_data$work_type, stroke_data$stroke)
a19
```

Bar Chart Work Type & Stroke
```{r}
barplot(a19, legend.text = c("Children", "Govt_job", "Never_worked", "Private", "Self_employed"), main="Work Type & Stroke",beside=T)
```

Frequency (residence type & smoking status)

```{r}
a10 = table(stroke_data$Residence_type, stroke_data$smoking_status)
a10
```

Bar Chart Residence Type & Smoking Status


```{r}
barplot(a10, legend.text = c("Rural", "Urban"), main="Residence Type & Smoking Status",beside=T)
```
Frequency (residence type & hypertension)

```{r}
a20 = table(stroke_data$Residence_type, stroke_data$hypertension)
a20
```

Bar Chart Residence Type & Hypertension


```{r}
barplot(a20, legend.text = c("Rural", "Urban"), main="Residence Type & hypertension",beside=T)
```

Frequency (residence type & heart disease)

```{r}
a21 = table(stroke_data$Residence_type, stroke_data$heart_disease)
a21
```

Bar Chart Residence Type & Heart Disease


```{r}
barplot(a21, legend.text = c("Rural", "Urban"), main="Residence Type & Heart Disease",beside=T)
```

Frequency (residence type & stroke)

```{r}
a22 = table(stroke_data$Residence_type, stroke_data$stroke)
a22
```

Bar Chart Residence Type & Stroke


```{r}
barplot(a22, legend.text = c("Rural", "Urban"), main="Residence Type & Stroke",beside=T)
```
Frequency (smoking status & hypertension)

```{r}
a23 = table(stroke_data$smoking_status, stroke_data$hypertension)
a23
```

Bar Chart Smoking Status & Hypertension


```{r}
barplot(a23, legend.text = c("Formerly Smoked","Never Smoked","Smokes", "Unknown"), main="Smoking Status & Hypertension",beside=T)
```
Frequency (smoking status & heart disease)

```{r}
a24 = table(stroke_data$smoking_status, stroke_data$heart_disease)
a24
```

Bar Chart Smoking Status & Heart Disease


```{r}
barplot(a24, legend.text = c("Formerly Smoked","Never Smoked","Smokes", "Unknown"), main="Smoking Status & Heart Disease",beside=T)
```
Frequency (smoking status & stroke)

```{r}
a25 = table(stroke_data$smoking_status, stroke_data$stroke)
a25
```

Bar Chart Smoking Status & Hypertension


```{r}
barplot(a25, legend.text = c("Formerly Smoked","Never Smoked","Smokes", "Unknown"), main="Smoking Status & Stroke",beside=T)
```
Frequency (hypertension & heart disease)

```{r}
a26 = table(stroke_data$hypertension, stroke_data$hypertension)
a26
```

Bar Chart Hypertension & Heart Disease


```{r}
barplot(a26, legend.text = c("No", "Yes"), main="Hypertension & Heart Disease",beside=T)
```
Frequency (hypertension & stroke)

```{r}
a27 = table(stroke_data$hypertension, stroke_data$stroke)
a27
```

Bar Chart Hypertension & Stroke


```{r}
barplot(a27, legend.text = c("No", "Yes"), main="Hypertension & Stroke",beside=T)
```

Frequency (heart disease & stroke)

```{r}
a28 = table(stroke_data$heart_disease, stroke_data$stroke)
a28
```

Bar Chart Heart Disease & Stroke


```{r}
barplot(a28, legend.text = c("No", "Yes"), main="Heart Disease & Stroke",beside=T)
```

### 2.3 Variabel Numerik dan Variabel Kategorik
Box Plot (age, gender)

```{r}
boxplot(age~gender, data=stroke_data)
```

Box Plot (age, martial status)
```{r}
boxplot(age~ever_married, data=stroke_data)
```

Box Plot (age, work_type)
```{r}
boxplot(age~work_type, data=stroke_data)
```

Box Plot (age, residence type)
```{r}
boxplot(age~Residence_type, data=stroke_data)
```

Box Plot (age, smoking status)
```{r}
boxplot(age~smoking_status, data=stroke_data)
```
Box Plot (age, hypertension)
```{r}
boxplot(age~hypertension, data=stroke_data)
```

Box Plot (age, heart_disease)
```{r}
boxplot(age~heart_disease, data=stroke_data)
```

Box Plot (age, stroke)
```{r}
boxplot(age~stroke, data=stroke_data)
```


Box Plot (average glucose level, gender)
```{r}
boxplot(avg_glucose_level~gender, data=stroke_data)
```
Box Plot (average glucose level, martial status)
```{r}
boxplot(avg_glucose_level~ever_married, data=stroke_data)
```

Box Plot (average glucose level, work_type)
```{r}
boxplot(avg_glucose_level~work_type, data=stroke_data)
```

Box Plot (average glucose level, residence type)
```{r}
boxplot(avg_glucose_level~Residence_type, data=stroke_data)
```

Box Plot (average glucose level, smoking status)
```{r}
boxplot(avg_glucose_level~smoking_status, data=stroke_data)
```
Box Plot (average glucose level, hypertension)
```{r}
boxplot(avg_glucose_level~hypertension, data=stroke_data)
```

Box Plot (average glucose level, heart disease)
```{r}
boxplot(avg_glucose_level~heart_disease, data=stroke_data)
```

Box Plot (average glucose level, stroke)
```{r}
boxplot(avg_glucose_level~stroke, data=stroke_data)
```

## 3. Multivariate
### 3.1 Variabel Kategorik
```{r}
mosaicplot(~gender+smoking_status+hypertension+heart_disease+stroke, data=stroke_data)
```
### 3.2 Variabel Numerik

```{r}
head(stroke_data)
```
```{r}
datanum = stroke_data[,c(3,9)]
head(datanum)
```

```{r}
korelasi = cor(datanum)
korelasi
```
```{r}
library(corrplot)
```

```{r}
corrplot(korelasi, method="number", type="upper", insig="p-value")
```
uji dependensi (0,1) -> kategorik
```{r}
# Membuat data frame
data <- matrix(c(30, 10, 20, 40), nrow=2, byrow=FALSE)
rownames(data) <- c("Laki-laki", "Perempuan")
colnames(data) <- c("Diabetes: Ya", "Diabetes: Tidak")

# Tampilkan tabel
print(data)

# Uji Chi-Square
chi_result <- chisq.test(data)

# Output
cat("Chi-Square Test\n")
cat(sprintf("Chi-Square Statistic: %.2f\n", chi_result$statistic))
cat(sprintf("P-Value: %.4f\n", chi_result$p.value))
cat(sprintf("Degrees of Freedom: %d\n", chi_result$parameter))
cat("\nTabel Expected:\n")
print(chi_result$expected)

```
```{r}
set.seed(42)

df <- data.frame(
  age = sample(20:70, 100, replace = TRUE),
  blood_pressure = rnorm(100, mean = 120, sd = 10),
  bmi = rnorm(100, mean = 25, sd = 4)
)

# Tampilkan 10 baris pertama
head(df, 10)

```

```{r}
install.packages("ggplot2")

# Korelasi Pearson
pearson_result <- cor.test(df$age, df$blood_pressure, method = "pearson")

cat(sprintf("Korelasi Pearson (age vs blood_pressure): %.3f, p-value: %.4f\n",
            pearson_result$estimate, pearson_result$p.value))

# Scatter plot dengan regresi
library(ggplot2)

ggplot(df, aes(x = age, y = blood_pressure)) +
  geom_point(color = 'skyblue', shape = 21, size = 3, stroke = 0.5) +
  geom_smooth(method = 'lm', color = 'orange', se = FALSE) +
  labs(title = "Scatter Plot: Age vs Blood Pressure",
       x = "Age", y = "Blood Pressure") +
  theme_minimal()

```

```{r}
# Korelasi Spearman
spearman_result <- cor.test(df$age, df$bmi, method = "spearman")

cat(sprintf("Korelasi Spearman (age vs bmi): %.3f, p-value: %.4f\n",
            spearman_result$estimate, spearman_result$p.value))

# Plot age vs bmi dengan regresi
ggplot(df, aes(x = age, y = bmi)) +
  geom_point(color = 'lightgreen', shape = 21, size = 3, stroke = 0.5) +
  geom_smooth(method = 'lm', color = 'darkgreen', se = FALSE) +
  labs(title = "Scatter Plot: Age vs BMI", x = "Age", y = "BMI") +
  theme_minimal()

```

```{r}
# Heatmap korelasi
library(corrplot)

corr_matrix <- cor(df)

corrplot(corr_matrix, method = "color", addCoef.col = "black",
         tl.cex = 0.8, number.cex = 0.7, title = "Heatmap Korelasi Antar Variabel",
         mar = c(0,0,1,0))

```

```{r}

```

```{r}

```

